臺灣板橋地方法院刑事判決　　　　　　　92年度訴字第2490號
公　訴　人　臺灣板橋地方法院檢察署檢察官
被　　　告　壬○○
　　　　　　　　　　　三號四樓.
選任辯護人　陳明宗律師
上列被告因詐欺等案件，經檢察官提起公訴（91年度偵字第1189
3號、92年度偵字第16761號），本院判決如下：
    主  文
壬○○共同意圖為自己不法之所有，以詐術使人將本人之物交付
為常業，累犯，處有期徒刑貳年壹月，扣案如附表一之一之物、
附表一之二之物、附表一之三之物、員工教戰手冊伍張、申辦信
用卡資料貳拾份、客戶名冊壹本、刊登廣告資料壹本、銀行信用
卡業務手冊壹本、電腦磁卡拾張、名家企業社收發章貳枚、文
字章伍拾個、名片壹盒、小廣告柒張、行動電話（含ＳＩＭ卡）
貳支、電腦主機（含螢幕）貳台、列印報表壹箱及空白各類所得
扣繳暨免扣繳憑單肆箱均沒收；又共同連續意圖為自己不法之所
有，而侵占對於業務上所持有之物，累犯，處有期徒刑捌月，扣
案之如附表二編號一至六之國民身分證上己○○相片各壹張、己○○相片貳張均沒收。應執行有期徒刑貳年陸月，扣案如附表一
之一之物、附表一之二之物、附表一之三之物、員工教戰手冊伍
張、申辦信用卡資料貳拾份、客戶名冊壹本、刊登廣告資料壹本
、銀行信用卡業務手冊壹本、電腦磁卡拾張、名家企業社收發
章貳枚、文字章伍拾個、名片壹盒、小廣告柒張、行動電話（含
ＳＩＭ卡）貳支、電腦主機（含螢幕）貳台、列印報表壹箱、空
白各類所得扣繳暨免扣繳憑單肆箱、如附表二編號一至六之國民
身分證上己○○相片各壹張及己○○相片貳張均沒收。
    事  實
一、壬○○曾於民國八十一年間因違反麻醉藥品管理條例等案件
    ，經臺灣臺北地方法院以八十一年度訴字第八二四號判決判
    處應執行有期徒刑一年八月（麻醉藥品五月、槍砲一年六月
    ），嗣經臺灣高等法院以八十一年度上訴字第二八五０號判
    決駁回上訴確定；又於八十二年間因違反麻醉藥品管理條例
    （罪名：偽造文書）案件，經臺灣臺北地方法院以八十二年
    度易字第四七八八號判決判處有期徒刑五月確定；復因違反
    麻醉藥品管理條例案件，經臺灣臺北地方法院以八十三年度
    易字第三三一號判決判處有期徒刑一年確定；又因偽造文書
    等案件（罪名違反槍砲彈藥刀械管制條例），經本院以八十
    二年度易字第六六二六號判決判處有期徒刑七月（偽造文書
    部分免訴）確定，上開罪刑經合併執行，於八十三年十二月
    十七日縮短刑期假釋出監（縮刑期滿日期：八十六年三月十
    五日），惟其於假釋期間即八十四年間因違反麻醉藥品管理
    條例案件，經臺灣高等法院以八十五年度上訴字第一四三０
    號判決判處有期徒刑四年六月確定；並經法院裁定撤銷上開
    假釋，於八十六年一月三日入監合併執行，於八十八年六月
    十七日縮短刑期假釋出監，因未經撤銷假釋，於九十一年七
    月三十一日縮刑期滿視為執行完畢。詎仍不知悔改，竟意圖
    為自己不法所有，自九十年十二月間某日起承租位於臺北縣
    永和市○○路○段五六號二樓之二六，開設名家理財諮詢管
    理顧問公司（下稱名家公司）或自稱名家企業社，經營代辦
    信用卡之業務，並於中國時報等報紙刊登代辦信用卡之廣告
    ，使債信不良之不特定人因見廣告以電話聯絡前往該址，約
    定以代辦每張信用卡新台幣（下同）一千之資料費元及收取
    銀行核准消費額度百分之二十之手續費，為委託之客戶向銀
    行申請信用卡，並與不詳真實姓名之成年人，共同基於行使
    偽造私文書之概括犯意聯絡，由該不詳真實姓名之成年人，
    於不詳時間、地點為委託之客戶即如附表一所示之人等偽造
    工作證明（如在職證明書、員工薪資表或各類所得扣繳暨免
    扣繳憑單）等私文書及偽造如附表一之一、附表一之二、附
    表一之三所示之私文書，偽造完畢，由壬○○於如附表一所
    示之時間持偽造之各類所得扣繳暨免扣繳憑單，連同「信用
    卡申請書」、申請人之國民身分證影本等文件交付如附表一
    所示之銀行申辦信用卡而行使之，足生損害於被偽造工作證
    明之如附表一所示之公司及發卡銀行，以此方式施用詐術致
    銀行承辦人員陷於錯誤而核發信用卡，而詐得信用卡，並恃
    以為生。嗣於九十一年六月初將名家公司遷往同上址二樓之
    二八，並於同年月中旬某日起僱佣與其有犯意聯絡之己○○
    （俟到案後另結），負責接聽應付銀行查詢、確認申請信用
    卡人相關資料之電話，共同詐騙銀行核發信用卡，並以為之
    常業。又壬○○為謀販賣王八卡，自九十一年六月初某日（
    起訴書誤載為六月中旬）起，竟另萌意圖為自己不法所有及
    變造特種文書之概括犯意，在上開名家公司，以為客戶代辦
    信用卡執行業務之際，連續將其業務上所持有客戶留下為申
    辦信用卡之如附表二所示之國民身分證及如附表三所示之汽
    車駕駛執照予以侵占入己。再由與其有犯意聯絡之己○○提
    供不同時期之相片，由壬○○在名家公司，撕下如附表二編
    號一至六所示之國民身分證上之相片，換貼己○○之相片而
    變造之，準備用以申辦王八卡。嗣於九十一年六月二十八日
    十七時四十分許，為警在上開地址二樓之二八當場查獲，並
    扣得壬○○所有已偽造完成之如附表一之一、附表一之二、
    附表一之三之文書；壬○○所有供犯罪所用之員工教單手冊
    五張、申辦信用卡資料二十份、客戶名冊一本、刊登廣告資
    料一本、銀行信用卡業務手冊一本、電腦磁卡十三張、名家
    企業社收發章二枚、文字章五十個、名片一盒、小廣告七張
    、行動電話（含ＳＩＭ卡）二支、電腦主機（含螢幕）二台
    及供犯罪預備之列印報表一箱、空白各類所得扣繳暨免扣繳
    憑單四箱；另有如附表二所示之國民身分證、附表三所示之
    駕駛執照、國民身分證影本三十五張、己○○之相片二張等
    物。
二、案經臺北市政府警察局中山分局移請臺灣板橋地方法院檢察
    署檢察官偵查起訴。
    理  由
一、訊據被告壬○○固承認為名家公司的負責人，而客戶因要辦
    信用卡，需要不實的資料，伊才去跟別人買在職證明書、員
    工薪資表、扣繳憑單，一套一千五百元，包含扣繳憑單、在
    職證明等三種，要看辦卡銀行的所要資料而定等事實（參見
    本院刑事卷(一)九十三年二月二十四日準備程序筆錄），惟矢
    口否認有何詐欺取財、侵占、變造特種文書犯行，辯稱辦信
    用卡的人不繳卡費，是他們個人的事，且大部分的客戶都有
    繳款，又客戶留下的資料只有身分證影本，沒有留下正本，
    而身分證是己○○的男朋友所有的，他是在偷別人機車內的
    皮包，是我的朋友『石頭』需要變造的身分證，伊才介紹他
    與己○○他們認識，警察來查的時候，他們就跑走了云云。
    經查：
    (一)右揭犯罪事實，業據被告於偵查中供認不諱，其供述「（
      問：名家企業社是你開設的嗎？）是的」、「（問：何時
      起在報紙刊登廣告幫人申辦信用卡？）九十年十二月起，
      斷斷續續」、「（問：名家企業社在何處？）永和市○○
      路○段56號2 樓之28，是出租的辦公室」、「（問：是否
      從事辦信用卡及電話卡？）是的，不過電話卡都沒申請通
      過」、「（問：是否有教戰守則《提示扣案物員工教單守
      則》？）那是開會結果，是五月十七日星期五開會討論出
      來的」、「（問：《提示卷附廣告報紙》是你刊登的嗎？
      ）是的，扣繳憑單是向林先生0000000000及楊小姐000000
      0000他們買的，他們給我的，查扣的空白扣繳憑單四箱本
      來是要自己做的，想節省成本，可是我的電腦做不出來，
      買一張扣繳憑單要二千元，工作證明也是一起買的」、「
      （問：扣案之身分證何用途？）都是用己○○的照片換貼
      變造」、「（問：何時變造？）九十一年六月初，在名家
      企業社改裝的」、「（問：為何扣案中的駕照均無照片？
      ）相片是我拿掉，但都沒辦法用」、「（問：己○○照片
      變造後的身分證何用途？）申請電話卡的」、「（問：薪
      資表何來？）也是向他們買的，扣繳憑單、薪資表及在職
      證明是三合一，是一起買的，九十年十二月起陸陸續續買
      的，他們會叫快遞公司送過來」、「（問：客戶名冊《提
      示》有詳細記載信用卡申辦人的資料，何用途？）信用卡
      核發下來後，就會記載卡號，有時客人會想再辦卡，或是
      以防信用卡公司再來查核照會」、「（問：幫人家詐騙銀
      行信用卡，有幾個人一同做？）我和己○○，不過之前也
      有請其他員工」、「（問：《提示扣押物品清單》是否都
      是你的？）毒品的吸食器不是我的，其他都是，因為我沒
      有吸毒」等語（參見九十一年度偵字第一一八九三號偵查
      卷第89至91頁），核與共犯即被告己○○於警、偵訊及本
      院審理供承情節大致相符，被告己○○於警詢中供稱「（
      問：被查獲地臺北縣永和市○○路○段56號2 樓之28號內
      從事何業？）該址是專門幫客戶代辦信用卡」、「（問：
      有無行號？負責人為何？先前地址於何處？）公司名稱為
      名家理財顧問公司，負責人為壬○○，原址為永和市○○
      路○段56號2 樓之26號內」、「（問：警方現場有起獲已
      換貼你本人相片而變造成之身分證件是否為你本人所變造
      ？）都是壬○○所變造的，不是我所為」等語（參見九十
      一年度偵字第一一八九三號偵查卷第12頁）；於偵查中供
      述「（問：與壬○○何關係？）我應徵去上班，他是我老
      板」、「（問：他叫你做何事？）接電話，然後假扮是銀
      行的人員，因為我不太會騙人家，應對不好」、「（問：
      如何騙人家辦信用卡？）壬○○有登報紙，客人就來，我
      們幫忙代辦信用卡，如果銀行打電話來問，有無某某小姐
      ，我便要謊稱我即是」、「（問：信用卡辦好後，拿給誰
      ？）給客人」等語（參見九十一年度偵字第一一八九三號
      偵查卷第64至65頁）；於本院審理時供稱「我是看報紙去
      應徵工作，是老闆壬○○叫我做這些事情，壬○○要我接
      聽電話，等我去的時候，我要去騙，例如說銀行的人打電
      話來，我要假裝是辦信用卡的人，或者跟辦卡的人或銀行
      溝通，不要讓銀行懷疑，要讓銀行以為我就是要辦卡的人
      ，我做不來那種騙東騙西的工作，接聽電話很複雜，各個
      不同的銀行打電話來，我沒有辦法勝任，壬○○問我說要
      不要賺外快，做別的，他問有無大頭照，我說有，壬○○
      要我提供照片去辦行動電話卡，身分證是壬○○拿別人的
      ，貼上我的照片後，照片是別人貼的，交給我的時候，是
      已經貼好我的照片」等語（參見本院刑事卷(一)九十二年十
      二月二十二日準備程序筆錄），並據被告寅○○、丁○○
      、卯○○、巳○○、共犯郎玉麟（另案判決確定，由檢察
      官另為不起訴處分）於偵查中供述明確，被告寅○○於偵
      查中供述「（問：辦卡的人，有無說要幫你辦假資料？）
      當時我沒工作，他要幫我弄一張在職證明」、「（問：《
      提示扣案物之寅○○扣繳憑單》有無看過？）有，我有看
      過這張是假的」等語（參見九十一年度偵字第一一八九三
      號偵查卷第131 頁反面）；被告巳○○於偵查中供稱「（
      問：認不認識壬○○？）認識」、「（問：有無使用假的
      扣繳憑單辦理信用卡？）有」等語（參見九十一年度偵字
      第一一八九三號偵查卷第149 頁反面）；被告丁○○於偵
      查中供述「（問：認不認識壬○○？）認識」、「（問：
      知否有假的扣繳憑單辦卡？）知道」等語（參見九十一年
      度偵字第一一八九三號偵查卷第149 頁反面、第151 頁）
      ；被告卯○○於偵查中供稱「（問：有無向中華商銀辦信
      用卡？）有」、「（問：《提示壬○○照片》此人認識否
      ？）認識，我是看報紙，請他幫我辦信用卡」、「（問：
      是否用假的扣繳憑單去辦卡？）是的」、「（問：辦卡收
      多少錢？）資料費一千元，辦卡手續費一萬元」等語（參
      見九十一年度偵字第一一八九三號偵查卷第15 7至158 頁
      ）；共犯郎玉麟於偵查中供稱「（問：有無透過壬○○辦
      信用卡？）有」、「（問：是否在永和市○○路○段56號
      2 樓之28？）是的，我是辦玉山銀行信用卡，有四萬多未
      繳」、「（問：辦信用卡時，有用假的扣繳憑單，有無看
      過《提示扣案物》？）有，我有看過，他們幫我辦的」、
      「（問：收費多少？）一萬二手續費，額度七萬，卡一發
      下來就去刷機票」等語（參見九十一年度偵字第一一八九
      三號偵查卷第137 頁及其反面），依上開被告己○○、林
      安、寅○○、卯○○、巳○○、共犯郎玉麟所供情節，足
      認被告壬○○於偵查中之供述，應與事實相符，為可採信
      。
    (二)此外，並有第一商業銀行93年3 月22日（93）一總卡業字
      第02800 號函附巳○○資料清單、信用卡申請書、身分證
      影本、各類所得扣繳暨免扣繳憑單等件；台新國際商業銀
      行93年3 月18日台新信卡字第930110號函附寅○○信用卡
      申請書、消費明細、繳款紀錄、各類所得扣繳暨免扣繳憑
      單等件；中華商業銀行信用卡部93年4 月22日（93）中銀
      卡字第930200號函附丁○○、卯○○信用卡申請書、各類
      所得扣繳暨免扣繳憑單、交易明細、繳款明細等件附於本
      院刑事卷(一)可稽，復有如附表一之一之在職證明、附表一
      之二之員工薪資表、附表一之三之各類所得扣繳暨免扣繳
      憑單、員工教單手冊五張、申辦信用卡資料二十份、客戶
      名冊一本、刊登廣告資料一本、銀行信用卡業務手冊一本
      、電腦磁卡十三張、名家企業社收發章二枚、文字章五十
      個、名片一盒、小廣告七張、行動電話（含ＳＩＭ卡）二
      支、電腦主機（含螢幕）二台、列印報表一箱、空白各類
      所得扣繳暨免扣繳憑單四箱、如附表二所示之國民身分證
      （其中編號一至六之國民身分證已換貼被告己○○之相片
      ）、附表三所示之駕駛執照、國民身分證影本三十五張、
      己○○之相片二張等物扣案可證。
    (三)就被告壬○○所犯常業詐欺部分，其承租上址經營名家公
      司，並在中國時報等報紙刊登代辦信用卡之廣告，以代辦
      每張信用卡新台幣一千之資料費及收取銀行核准消費額度
      百分之二十之手續費，為不特定之客戶提供偽造之工作證
      明代向銀行申辦信用卡，並另僱用被告己○○擔任接聽應
      付發卡銀行來電詢問申請人相關資料之職，共同詐騙銀行
      ，且其經營時間自九十年十二月間起至直九十一年六月二
      十八日為警查獲止，顯見被告壬○○係長期經營賴此為生
      ，而有以之為常業之意。
    (四)至證人辛○○於本院審理時雖證述伊於九十一年六月間因
      被通緝，至上址找被告壬○○請朋友拿變造之證件以躲避
      警方查緝，被告壬○○介紹鍾銘，鍾銘拿變造的身分證給
      伊，被告壬○○是正派經營公司等語，然其亦證稱伊當時
      被通緝，伊發現外面有狀況時，伊就通知被告壬○○說有
      警察，伊就跑了，被告壬○○也跑，所以查獲當天，警察
      在現場沒有抓到伊等語（詳本院九十四年五月十日審判筆
      錄），依其上開所述，證人辛○○與被告壬○○於知悉有
      警方前往查緝時，均事先逃離，若被告壬○○係正常經營
      名家公司，何以畏懼警方查緝，且警方確實在上址有查扣
      如附表二所示之國民身分證（其中編號一至六所示之國民
      身分證確已換貼被告己○○之相片，已變造完成）及如附
      表三所示之駕駛執照等物，足認被告在經營之公司確有從
      事變造國民身分證之特種文書犯行，證人辛○○前開所證
      ，無非係迴護之詞，不足為有利被告壬○○之認定，併此
      敘明。
    (五)綜上所述，被告壬○○上開所辯，無非係卸責之詞，要無
      足取。本件事證明確，被告壬○○犯行洵堪認定。
二、查被告壬○○經營名家公司，以偽造之各類所得扣繳暨免扣
    繳憑單等文書，為不特定客戶代辦信用卡，向發卡銀行詐取
    信用卡，核其所為，所為，係犯刑法第二百十六條、第二百
    十條行使偽造私文書罪、第三百四十條常業詐欺罪。其偽造
    私文書之低度行為，為行使偽造私文書之高度行為所吸收，
    不另論罪。其先後多次行使偽造私文書犯行，時間緊接，所
    犯係構成要件相同之罪名，顯係出於概括犯意為之，為連續
    犯，應依刑法第五十六條之規定以一罪論，並加重其刑。其
    與不詳姓名之成年人、被告寅○○、巳○○、丁○○、卯○○、共犯郎玉麟就連續行使偽造私文書犯行，分別各有有犯
    意聯絡及行為分擔，應論以共同正犯。其所犯連續行使偽造
    私文書罪與常業詐欺罪間，有方法結果之牽連關係，為牽連
    犯，應從一重之常業詐欺處斷。又被告壬○○經營名家公司
    ，以為客戶代辦信用卡為業務，其連續將業務上所持有客戶
    留下為申辦信用卡之如附表二所示之國民身分證及如附表三
    所示之汽車駕駛執照予以侵占入己，再將如附表二編號一至
    六所示之國民身分證換貼被告己○○之相片，核其所為，係
    犯刑法第三百三十六條第二項之業務侵占罪、第二百十二條
    之變造特種文書罪。其先後各多次業務侵占、變造特種文書
    犯行，時間緊接，所犯係構成要件相同之罪名，顯係出於概
    括犯意為之，各為連續犯，均應依刑法第五十六條之規定，
    各以一罪論，並均加重其刑。其與被告己○○就上開連續業
    務侵占、連續變造特種文書犯行，互有犯意聯絡及行為分擔
    ，應論以共同正犯。其所犯連續業務侵占罪與連續變造特種
    文書罪間，有方法結果之牽連關係，為牽連犯，應從一重之
    連續業務侵占罪處斷。又被告壬○○犯上開常業詐欺罪與連
    續業務侵占罪間，犯意各別，罪名互異，應分論併罰。查被
    告有如事實欄所載之刑之執行紀錄，有臺灣高等法院被告全
    國前案紀錄表在卷可稽，其受有期徒刑執行完畢，五年以內
    再犯本件有期徒刑以上之罪，為累犯，應依刑法第四十七條
    之規定加重其刑（連續業務侵占部分並依刑法第七十條規定
    遞加重其刑）。爰審酌被告壬○○之素行不良、犯罪之動機
    、目的、手段、所生危害及犯罪後否認犯罪、態度不佳等一
    切情狀，量處如主文所示之刑，並定應執行之刑。
三、扣案如附表一之一之偽造在職證明、附表一之二之偽造員工
    薪資表、附表一之三之偽造各類所得扣繳暨免扣繳憑單，均
    為被告壬○○所有，為犯罪所得之物，爰依刑法第三十八條
    第一項第三款之規定沒收之；扣案之員工教單手冊五張、申
    辦信用卡資料二十份、客戶名冊一本、刊登廣告資料一本、
    銀行信用卡業務手冊一本、電腦磁卡十三張、名家企業社收
    發章二枚、文字章五十個、名片一盒、小廣告七張、行動電
    話（含ＳＩＭ卡）二支及電腦主機（含螢幕）二台，均為被
    告壬○○所有而供犯罪所用之物，爰依刑法第三十八條第一
    項第二款之規定沒收之；扣案之列印報表一箱及空白各類所
    得扣繳暨免扣繳憑單四箱，為被告所有供犯罪預備之物，爰
    依刑法第三十八條第一項第二款之規定沒收之。扣案如附表
    二編號一至六所示國民身分證上被告己○○之相片各一張及
    扣案之被告己○○相片二張，為共犯即被告己○○所有，而
    分別為供犯罪所用之物及供犯罪預備之物，爰均依刑法第三
    十八條第一項第二款之規定沒收之。
據上論斷，應依刑事訴訟法第二百九十九條第一項前段，刑法第
二十八條、第五十六條、第二百十條、第二百十二條、第二百十
六條、第三百三十六條第二項、第三百四十條、第五十五條、第
四十七條、第三十八條第一項第二款、第三款、第五十一條第五
款、第九款，罰金罰鍰提高標準條例第一條前段，判決如主文。
本案經檢察官郭學廉到庭執行職務。
中　　華　　民　　國　　94　　年　　5 　　月　　31　　日
                  刑事第一庭  審判長法　官  陳財旺
                                    法  官  張紹省
                                    法  官  李幼妃
以上正本證明與原本無異
如不服本判決應於送達後10日內向本院提出上訴狀
                                    書記官　強梅芳
中　　華　　民　　國　　94　　年　　6 　　月　　1 　　日
附表一：
┌──┬───┬─────┬────────┬─────────────┐
│編號│申請人│時間      │發卡銀行        │偽造之文書                │
├──┼───┼─────┼────────┼─────────────┤
│一、│寅○○│九十一年四│台新國際商業銀行│嘉升鋼模有限公司之各類所得│
│    │（已結│月        │                │扣繳暨免扣繳憑單          │
│    │）    │          │                │                          │
├──┼───┼─────┼────────┼─────────────┤
│二、│郎玉麟│九十一年四│玉山商業銀行    │昆源建設股份有限公司之各類│
│    │（已判│月        │                │所得扣繳暨免扣繳憑單、在職│
│    │決確定│          │                │證明書、員工薪資表        │
│    │，經檢│          │                │                          │
│    │察官另│          │                │                          │
│    │為不起│          │                │                          │
│    │訴處分│          │                │                          │
│    │）    │          │                │                          │
├──┼───┼─────┼────────┼─────────────┤
│三、│巳○○│九十一年四│第一商業銀行    │至偉企業股份有限公司之各類│
│    │（已結│月        │                │所得扣繳暨免扣繳憑單      │
│    │）    │          │                │                          │
├──┼───┼─────┼────────┼─────────────┤
│四、│丁○○│九十一年四│中華商業銀行    │同上                      │
│    │（已結│月        │                │                          │
│    │）    │          │                │                          │
├──┼───┼─────┼────────┼─────────────┤
│五、│卯○○│九十一年四│同上            │冠助科技股份有限公司之各類│
│    │（已結│月        │                │所得扣繳暨免扣繳憑單      │
│    │）    │          │                │                          │
└──┴───┴─────┴────────┴─────────────┘
附表一之一：在職證明書
┌──┬─────┬───────────┬────┐
│編號│被偽造員工│被偽造公司　　　　　　│張數　　│
├──┼─────┼───────────┼────┤
│一　│麥建喜　　│濠強鋼模興業有限公司　│一張　　│
├──┼─────┼───────────┼────┤
│二　│吳河欽　　│嘉升鋼模有限公司　　　│一張　　│
├──┼─────┼───────────┼────┤
│三　│李光先　　│答通股份有限公司　　　│一張　　│
├──┼─────┼───────────┼────┤
│四　│王旭輝　　│至偉企業股份有限公司　│一張　　│
├──┼─────┼───────────┼────┤
│五　│郎玉麟　　│昆源建設股份有限公司　│一張　　│
├──┼─────┼───────────┼────┤
│六　│吳河清　　│嘉升鋼模有限公司　　　│一張　　│
├──┼─────┼───────────┼────┤
│七　│林天賜　　│答通股份有限公司　　　│一張　　│
└──┴─────┴───────────┴────┘
附表一之二：員工薪資表
┌──┬─────┬──────────┬──────────────┐
│編號│被偽造員工│被偽造公司　　　　　│張數　　　　　　　　　　　　│
├──┼─────┼──────────┼──────────────┤
│一　│簡金明　　│成琿企業有限公司　　│三張　　　　　　　　　　　　│
├──┼─────┼──────────┼──────────────┤
│二　│高惠娟　　│捷冷科技股份有限公司│五張　　　　　　　　　　　　│
│　　│　　　　　│　　　　　　　　　　│（二小張及空白紙貼有三小張）│
├──┼─────┼──────────┼──────────────┤
│三　│吳河欽　　│嘉升鋼模有限公司　　│三張　　　　　　　　　　　　│
│　　│　　　　　│　　　　　　　　　　│（一小張及空白紙貼有二小張）│
├──┼─────┼──────────┼──────────────┤
│四　│郎玉麟　　│昆源建設股份有限公司│三張　　　　　　　　　　　　│
└──┴─────┴──────────┴──────────────┘
附表一之三：各類所得扣繳暨免扣繳憑單
┌───┬─────┬───────────┬──┐
│編號　│被偽造員工│被偽造公司　　　　　　│張數│
├───┼─────┼───────────┼──┤
│一　　│楊文萍　　│王綱有限公司　　　　　│三張│
├───┼─────┼───────────┼──┤
│二　　│黃春福　　│楷馨企業有限公司　　　│一張│
├───┼─────┼───────────┼──┤
│三　　│何朝龍　　│采昇通信有限公司　　　│一張│
├───┼─────┼───────────┼──┤
│四　　│林重光　　│昆源建設股份有限公司　│二張│
├───┼─────┼───────────┼──┤
│五　　│高惠娟　　│捷冷科技股份有限公司　│三張│
├───┼─────┼───────────┼──┤
│六　　│陳世卿　　│邁士電腦股份有限公司　│一張│
├───┼─────┼───────────┼──┤
│七　　│郎玉麟　　│昆源建設股份有限公司　│四張│
├───┼─────┼───────────┼──┤
│八　　│江麗花　　│濠強鋼模興業有限公司　│一張│
├───┼─────┼───────────┼──┤
│九　　│吳河欽　　│嘉升鋼模有限公司　　　│一張│
├───┼─────┼───────────┼──┤
│十　　│周怡君　　│邁士電腦股份有限公司　│三張│
├───┼─────┼───────────┼──┤
│十一　│許啟霖　　│王綱有限公司　　　　　│一張│
├───┼─────┼───────────┼──┤
│十二　│丁○○　　│至偉企業股份有限公司　│一張│
├───┼─────┼───────────┼──┤
│十三　│寅○○　　│嘉升鋼模有限公司　　　│一張│
├───┼─────┼───────────┼──┤
│十四　│李光先　　│答通股份有限公司　　　│一張│
├───┼─────┼───────────┼──┤
│十五　│葉玉梅　　│楷馨企業有限公司　　　│一張│
├───┼─────┼───────────┼──┤
│十六　│張鴻斌　　│濠強鋼模興業有限公司　│一張│
├───┼─────┼───────────┼──┤
│十七　│陳雲龍　　│成琿企業有限公司　　　│三張│
├───┼─────┼───────────┼──┤
│十八　│杜全玲　　│亞普尼技股份有限公司　│二張│
├───┼─────┼───────────┼──┤
│十九　│洪緯明　　│成琿企業有限公司　　　│一張│
├───┼─────┼───────────┼──┤
│二十　│鄭春長　　│雨林資訊有限公司　　　│一張│
├───┼─────┼───────────┼──┤
│二十一│縕偉斌　　│成琿企業有限公司　　　│一張│
├───┼─────┼───────────┼──┤
│二十二│簡金明　　│成琿企業有限公司　　　│一張│
└───┴─────┴───────────┴──┘
附表二：
┌───┬────┬───────────┬────┐
│編號　│被害人　│出生年月日　　　　　　│證照種類│
├───┼────┼───────────┼────┤
│一　　│丙○○　│五十三年十月二十三日　│國民身分│
│      │        │                      │證      │
│      │        │                      │　      │
├───┼────┼───────────┼────┤
│二　　│丑○○　│六十四年一月五日　　　│同上  　│
├───┼────┼───────────┼────┤
│三　　│甲○○　│四十八年三月一日　　　│同上  　│
├───┼────┼───────────┼────┤
│四　　│子○○　│六十二年九月十三日　　│同上  　│
├───┼────┼───────────┼────┤
│五　　│戊○○　│六十五年十一月二日　　│同上  　│
├───┼────┼───────────┼────┤
│六　　│辰○○　│七十年十二月十二日　　│同上  　│
├───┼────┼───────────┼────┤
│七　　│蕭秉家　│六十四年三月二十五日　│同上  　│
├───┼────┼───────────┼────┤
│八　　│庚○○　│五十三年十一月十一日　│同上  　│
├───┼────┼───────────┼────┤
│九　　│楊素禎　│五十七年八月六日　　　│同上  　│
├───┼────┼───────────┼────┤
│十　　│郎玉麟　│四十九年十月一日　　　│同上  　│
├───┼────┼───────────┼────┤
│十一　│胡欽賢　│四十七年十一月二十五日│同上  　│
├───┼────┼───────────┼────┤
│十二　│陳玉靜　│六十三年七月二十九日　│同上  　│
├───┼────┼───────────┼────┤
│十三　│劉玉娟　│六十年十二月三日　　　│同上  　│
├───┼────┼───────────┼────┤
│十四　│劉新中　│六十八年五月四日　　　│同上  　│
├───┼────┼───────────┼────┤
│十五　│乙○○　│六十四年九月十六日　　│同上  　│
├───┼────┼───────────┼────┤
│十六　│蕭蘭香　│七十一年四月二日　　　│同上  　│
├───┼────┼───────────┼────┤
│十七　│王宗富　│四十四年四月四日　　　│同上  　│
├───┼────┼───────────┼────┤
│十八　│范志偉　│六十年十一月二十二日　│同上  　│
├───┼────┼───────────┼────┤
│十九　│陳榮忠　│五十三年二月八日　　　│同上  　│
├───┼────┼───────────┼────┤
│二十　│胡聖芬　│四十七牛九月十六日　　│同上  　│
└───┴────┴───────────┴────┘
附表三：
┌──┬────┬───────────┬─────────┐
│編號│被害人　│出生年月日　　　　　　│駕駛執照種類　　　│
├──┼────┼───────────┼─────────┤
│一　│吳燕龍　│六十九年五月四日　　　│輕型機車駕駛執照　│
├──┼────┼───────────┼─────────┤
│二　│庚○○　│五十三年十一月十一日　│重型機車駕駛執照　│
├──┼────┼───────────┼─────────┤
│三　│庚○○　│五十三年十一月十一日　│普通小型車駕駛執照│
├──┼────┼───────────┼─────────┤
│四　│丙○○　│五十三年十月二十三日　│輕型機車駕駛執照　│
├──┼────┼───────────┼─────────┤
│五　│癸○○　│五十八年十一月二十四日│普通小型車駕駛執照│
├──┼────┼───────────┼─────────┤
│六　│乙○○　│六十四年九月十六日　　│重型機車駕駛執照　│
└──┴────┴───────────┴─────────┘
附錄本案論罪科刑法條全文：
中華民國刑法第二百十條
 (偽造變造私文書罪)
偽造、變造私文書，足以生損害於公眾或他人者，處五年以下有
期徒刑。
中華民國刑法第二百十二條
 (偽造變造特種文書罪)
偽造、變造護照、旅券、免許證、特許證及關於品行、能力服務
或其他相類之證書、介紹書，足以生損害於公眾或他人者，處一
年以下有期徒刑、拘役或三百元以下罰金。
中華民國刑法第二百十六條
 (行使偽造變造或登載不實之文書罪)
行使第條至第條之文書者，依偽造、變造文書或登載不實
事項或使登載不實事項之規定處斷。
中華民國刑法第三百三十六條
 (公務公益侵占罪、業務侵占罪)
對於公務上或因公益所持有之物，犯前條第一項之罪者，處一年
以上七年以下有期徒刑，得併科五千元以下罰金。
對於業務上所持有之物，犯前條第一項之罪者，處六月以上五年
以下有期徒刑，得併科三千元以下罰金。
前二項之未遂犯罰之。
中華民國刑法第三百四十條
以犯第三百三十九條之罪為常業者，處一年以上七年以下有期徒
刑，得併科五萬元以下罰金。
